臺灣高等法院民事裁定
109年度抗字第719號
抗  告  人  陳聖珠  

            陳杜摘  

上列抗告人因與相對人張秀珠等間聲明異議事件，對於中華民國
109年5月7日臺灣臺北地方法院109年度執事聲字第94號所為裁定
提起抗告，本院裁定如下：
    主  文
抗告駁回。
抗告費用由抗告人負擔。
    理  由
一、按民事強制執行，其執行標的金額或價額未滿新臺幣（下同
    ）5,000元者，免徵執行費；5,000元以上者，每百元收7角
    ，其畸零之數不滿百元者，以百元計算，強制執行法第28條
    之2第1項定有明文。又依臺灣高等法院民事訴訟、非訟事件
    、強制執行費用提高增收額數標準，強制執行法第28條之2
    第1項所定執行標的金額或價額5,000元以上者，加徵原訂額
    數7分之1，加徵後即按執行標的金額或價額每百元徵收8角
    。據此，民事強制執行執行費之徵收，係以執行標的金額或
    價額為計算基準，按執行標的金額或價額徵收千分之8。次
    按強制執行，依執行名義為之，其為確定之終局判決或假扣
    押、假處分、假執行之裁判及其他依民事訴訟法得為強制執
    行之裁判，應提出判決正本並判決確定證明書或各審級之判
    決正本或假扣押、假處分、假執行之裁判及其他依民事訴訟
    法得為強制執行之裁判正本，此觀強制執行法第4條第1項第
    1、2款及第6條第1項第1、2款規定自明。再依強制執行法第
    30條之1準用民事訴訟法第249條第1項第6款規定可知，聲請
    民事強制執行有不合程式或不備其他要件，經執行法院定期
    限命其補正，無正當理由逾期不補正，執行法院即得以裁定
    駁回其強制執行之聲請。　　
二、經查：
（一）抗告人聲請強制執行，經原法院民事執行處（下稱執行法
      院）以109年度司執字第34225號強制執行事件（下稱系爭
      強制執行事件）受理在案。抗告人雖於強制執行聲請狀中
      載明執行名義為本院107年度重金上更二字第5號刑事判決
      、原法院103年度重附民字第51、54號刑事附帶民事訴訟
      判決（見原法院109年度司執字第34225號卷《下稱執行卷》
      第3至4頁），然未提出該等判決正本及確定證明書，況本
      院107年度重金上更二字第5號刑事案件仍於本院刑事庭審
      理中，亦為抗告人所自承（見執行卷第4頁），而原法院1
      03年度重附民字第51、54號刑事附帶民事訴訟判決則駁回
      抗告人之訴及假執行之聲請（見本院卷第795至800頁）；
      且抗告人未依法繳納執行費。嗣經執行法院以109年4月7
      日北院中109司執樂字第34225號通知抗告人於收受送達後
      5日內補正執行名義正本、執行費等，有該通知附卷可稽
      （見執行卷第126頁），該通知業於109年4月9日送達抗告
      人，亦有送達證書在卷可證（見執行卷第286至287頁），
      抗告人逾期仍未補正，揆諸首揭規定，其向原法院聲請強
      制執行，自非合法。
（二）又抗告人雖於收受上開通知後，於109年4月13日具狀表示
      執行名義為本院109年度聲字第436號刑事裁定，並附該裁
      定正本於書狀後（見執行卷第128頁背面、153至154頁）
      ，然該裁定係駁回抗告人假扣押、假處分及假執行之聲請
      ，而非命准予假扣押、假處分、假執行之裁判，自難認已
      補正執行名義。至抗告人抗告意旨主張依刑事訴訟法第47
      1條第3項規定，應免徵執行費云云，惟查系爭強制執行事
      件係因抗告人聲請而生，有抗告人提出之刑附民事強制執
      行狀在卷可按（見執行卷第3至11頁），顯非檢察官為執
      行罰金、罰鍰、沒收及沒入之裁判而囑託執行法院強制執
      行所生，自無刑事訴訟法第471條第3項規定之適用。
（三）綜上，抗告人既經限期補正，逾期仍未補正，原法院司法
      事務官以其聲請強制執行不合法為由，駁回其聲請，原法
      院復裁定駁回其異議，並無不合。抗告意旨指摘原裁定不
      當，聲明廢棄，為無理由，應予駁回。
三、據上論結，本件抗告為無理由，爰裁定如主文。 
中　　華　　民　　國　　109 　年　　7 　　月　　30　　日
                  民事第二十二庭
　　　　　　　　　    審判長法　官  張靜女
　　　　　　　　　　　      法　官  湯美玉
　　　　　　　　　　　      法　官  丁蓓蓓
正本係照原本作成。
本裁定除以適用法規顯有錯誤為理由外，不得再抗告。如提起再
抗告，應於收受送達後10日內委任律師為代理人向本院提出再抗
告狀。並繳納再抗告費新臺幣１千元。
中　　華　　民　　國　　109 　年　　7 　　月　　30　　日
  　　　　　　　　　　　　　書記官　余姿慧